臺灣臺東地方法院刑事裁定　
111年度提字第7號
聲請人
即被逮捕人  張萬欽


上列聲請人即被逮捕人因違反毒品危害防制條例案件，聲請提審
，本院裁定如下：
    主  文
聲請駁回，張萬欽並解返臺灣臺東地方檢察署。　　
    理  由
一、聲請意旨略以：聲請人即被逮捕人張萬欽於本件搜索過程中
    ，遭執行搜索人員要求聲請人待在房間門口外，在聲請人未
    親自在旁觀看下打開聲請人衣櫃拿出一包毒品，聲請人未施
    用毒品，不知該毒品從何而來，當下亦未扣到吸食工具，警
    方卻逕予逮捕，並移送地檢署，搜索有瑕疵等語。
二、按人民被法院以外之任何機關逮捕、拘禁時，其本人或他人
    得向逮捕、拘禁地之地方法院聲請提審；法院審查後，認為
    不應逮捕、拘禁者，應即裁定釋放；認為應予逮捕、拘禁者
    ，以裁定駁回之，並將被逮捕、拘禁人解返原解交之機關，
    提審法第1條第1項前段、第9條第1項分別定有明文。而提審
    制度僅係法院即時審查逮捕、拘禁程序之合法性之制度，非
    在認定被逮捕、拘禁人有無被逮捕、拘禁之本案實體原因及
    有無被逮捕、拘禁之必要性，故其採行之證據法則，僅以自
    由證明為已足。又現行犯，不問何人得逕行逮捕之。犯罪在
    實施中或實施後即時發覺者，為現行犯，刑事訴訟法第88條
    第1、2項亦定有明文。而現行犯之逮捕，祇要有相當理由相
    信被逮捕人為現行犯，即得合法逮捕，且相當理由之認定無
    須經過嚴格證明而得百分之百確信為必要，倘執法者依當時
    事實及情況，客觀形成相當之相信，認為被逮捕人為現行犯
    ，應認為即成立相當理由。
三、聲請人於民國111年7月28日7時54分許，在臺東縣○○市○○路○
    段000巷0號，為臺東縣警察局刑事警察大隊警員執行逮捕乙
    節，有該隊調查筆錄及執行逮捕、拘禁告知本人、親友通知
    書等件在卷為證，首堪認定。而本件係承辦警員持本院核發
    之搜索票，於上開時、地對犯罪嫌疑人即聲請人執行搜索，
    現場有聲請人在場，經警進行搜索後，於聲請人房間衣櫃查
    獲安非他命，然聲請人表示不清楚安非他命為何人所有，亦
    不知衣櫃內有安非他命，嗣經警方詢問聲請人，聲請人坦認
    上開房間係其所居住，且不會有其他人進出，該衣櫃平時亦
    係其所使用，櫃內物品均為其所有，且聲請人稱之前有施用
    毒品習慣，最後一次施用是在去年10月於現住處，警方為釐
    清案情，遂將聲請人以持有毒品之現行犯予以逮捕等情，有
    調查筆錄、職務報告、本院111年聲搜字第227號搜索票、扣
    押物品目錄表、現場照片在卷可查。本院衡酌上情，堪認聲
    請人為涉嫌違反毒品危害防制條例第11條第2項持有第二級
    毒品罪嫌之現行犯。是本件執行機關逮捕聲請人，應認與刑
    事訴訟法第88條第1項規定無違，於法有據。
四、聲請人雖爭執其於本件執行警員於現場執行搜索時，未親自
    在旁觀看，故本件執行機關所為之逮捕程序應屬違法云云。
    惟本件執行警員係持本院核發之111年聲搜字第227號搜索票
    在上址執行搜索，已如前述，且依上開搜索票所記載准許搜
    索之範圍，包含臺東縣○○市○○路○段000巷0號，有上開搜索
    票在卷足憑，故本件執行搜索之警員自可對前揭經本院准許
    搜索範圍內之處所執行搜索，以確認有無依法應扣押之物。
    又本件搜索時聲請人雖站於房間門外位置，但仍可看到房內
    ，且上開衣櫃係面向房間門口擺放等情，亦為聲請人於警詢
    時所供陳（見上開調查筆錄第3至4頁），並有職務報告及本
    院於訊問程序時當庭勘驗搜索錄影檔案製作之勘驗筆錄可佐
    ，自難認本件執行搜索之程序有何違法可言。而本件係警員
    持本院核發之搜索票，依法執行搜索後，在上址扣得經初步
    鑑驗呈安非他命陽性反應之毒品，聲請人確實涉犯持有第二
    級毒品罪嫌，具有犯罪嫌疑，且警員認為聲請人係現行犯而
    予以逮捕、拘禁之程序為合法，業如前述。至聲請人辯稱其
    並未施用或持有毒品乙節，屬後續偵審程序之證據調查及本
    案犯罪事實認定之問題，非提審程序所得審究，併予敘明。
五、綜上，本件聲請人聲請提審，經本院審查聲請人所受逮捕、
    拘禁之法律依據、原因及程序後，認於法無違。從而，聲請
    人聲請提審，為無理由，應予駁回。
六、依提審法第9條第1項後段，裁定如主文。
中　　華　　民　　國　　111 　年　　7 　　月　　28　　日
                              刑事庭法  官  朱家寬 
正本係照原本作成。
聲請人或受裁定人不服駁回聲請之裁定者，得於裁定送達後十日
內，以書狀敘明理由，抗告於直接上級法院。
中　　華　　民　　國　　111 　年　　7 　　月　　28　　日
                                    書記官  王士偉